【裁判字號】    90,易,1080
【裁判日期】    900416
【裁判案由】    竊盜
【裁判全文】
臺灣板橋地方法院刑事判決                          九十年度易字第一八號
    公  訴  人  臺灣板橋地方法院檢察署檢察官
    被      告  甲○○
                乙○○
右列被告因竊盜案件，經檢察官提起公訴（九十年度偵字第一０八０），本院判決如
左：
    主    文
甲○○、乙○○共同逾越牆垣、攜帶兇器竊盜未遂，各處有期徒刑伍月，如易科罰金
，均以參佰元折算壹日。
扣案之美工刀壹把沒收。
    事    實
一、甲○○、乙○○基於意圖為自己不法所有之犯意聯絡，於民國（下同）九十年一
    月十日下午二時許，逾越台北縣鶯歌鎮○○路五二五號華隆紡織股份有限公司（
    下稱華隆公司）圍牆，進入該公司三樓（侵入建築物部分未據告訴）處，由乙○○拉出電纜線，甲○○持其所有客觀上對人之生命、身體產生危險之美工刀一把
    ，削除電纜線之塑膠外殼後將剩餘鉛線綑綁方式竊取電纜線，嗣因華隆公司員工
    丙○○受值班守衛報告有人入侵，上樓搜查後發現甲○○、乙○○二人正在行竊
    ，即報警處理查獲而未遂，當場並扣得已削除塑膠外殼之電纜線十一捆及甲○○
    所有供竊盜所用之美工刀一把。
二、案經台北縣警察局三峽分局報請臺灣板橋地方法院檢察署檢察官偵查起訴。
    理    由
一、訊據被告甲○○、乙○○矢口否有上開犯行，均辯稱：渠等沒有行竊，渠等以為
    那是一個廢棄工廠，好奇從後門進去看看，結果就被警察抓到，扣案之美工刀是
    在現揚查到的，但並非渠等所有云云。經查：右揭事實，業據被告被告甲○○、
    乙○○迭於警訊、偵查中供述明確，核與證人丙○○於警訊時所述情節相符，證
    人丙○○於本院審理時並具體陳稱：因被查獲的前一天，也有人到伊工廠偷竊，
    所有伊等就很注意門禁，守衛班長並在牆上做了一個陷阱記號，如果有人翻牆而
    入，就可以知道了，案發當天守衛班長因發現他所做的記號顯示有人翻牆進入，
    伊就開始尋找入侵者，當伊到三樓時，發現甲○○拿著美工刀正在剪電纜線，伊
    即趁他們不注意時趕快打電話報案，嗣與公司保全人員一起到現場圍捕，當場逮
    獲被告，又伊會同警察到現時，被告兩人是躲起來，割好的電纜是放在地上，所
    以伊就不知道被告是要再行竊或已行竊完要走了等語，本件復有贓物認領保管單
    一紙附卷及美工刀一把扣案可佐，事證明確，被告犯行堪予認定。
二、按美工刀，依社會一般觀念，用之攻擊他人，足以使人生命、身體發生危險，自
    屬兇器之一種；又被告二人攜帶美工刀、逾越牆垣後雖已著手行竊電纜線，但尚
    未置於自己實力支配下即為警當場查獲而未果，核被告二人所為，均係犯刑法第
    三百二十一條第二項、第一項第二、三款之加重竊盜未遂罪。被告二人間，就上
    開竊盜犯行，有犯意聯絡及行為分擔，為共同正犯。再被告二人已著手於加重竊
    盜之犯行而不遂，為未遂犯，應依法減輕其刑。爰審酌被告犯罪動機、目的、手
    段、所生危害及犯後態度等一切情狀，分別量處如主文所示之刑，並均諭知易科
    罰金之折算標準（因刑法第四十一條業已於九十年一月十日修正公布為犯最重五
    年以下有期徒刑以下之刑之罪，而受六個月以下有期徒刑或拘役之宣告，因身體
    、教育、職業、家庭之關係或其他正當事由，執行顯有困難者，得以一元以上三
    元以下折算一日，易科罰金）。扣案之美工刀一把，係被告所有供犯竊盜罪所用
    之物，併據被告二人在警訊中供述明確，依法宣告沒收。
據上論斷，應依刑事訴訟法第二百九十九條第一項前段，刑法第二十六條、第三百二
十一條第二項、第一項第二、三款、第二十八條、第四十一條第一項、第三十八條第
一項第二款，判決如主文。
本案經檢察官陳炎辰到庭執行職務。
中    華    民    國      九十        年      四      月    十六        日
                                      臺灣板橋地方法院刑事第二庭
                                              法  官  古  秋  菊
右正本證明與原本無異。
如不服本判決應於送達後十日內向本院提出上訴狀
                                              書記官  蕭  詩  穎
中    華    民    國      九十        年      四      月    十六        日
附錄本案論罪科刑法條全文
刑法第三百二十一條
犯竊盜罪而有左列情形之一者，處六月以上五年以下有期徒刑：
一、於夜間侵入住宅或有人居住之建築物、船艦或隱匿其內而犯之者。
二、毀越門扇、牆垣或其他安全設備而犯之者。
三、攜帶兇器而犯之者。
四、結夥三人以上而犯之者。
五、乘火災、水災或其他災害之際而犯之者。
六、在車站或埠頭而犯之者。
前項之未遂犯罰之。


司法院資訊處製作；財團法人民間司法改革基金會備份。
